臺灣高雄地方法院刑事判決　　　　　　　94年度訴字第1170號
公　訴　人　臺灣高雄地方法院檢察署檢察官
被　　　告　甲○○　男　35歲.
上列被告因違反毒品危害防制條例案件，經檢察官提起公訴（九
十四年度毒偵字第二一三六號），被告於本院準備程序中就被訴
事實為有罪之陳述，經詢問當事人意見，合議庭裁定由受命法官
依簡式審判程序獨任審理，本院判決如下：
    主  文
甲○○連續施用第一級毒品，累犯，處有期徒刑壹年貳月。扣案
之海洛因壹包（淨重零點零捌公克，包裝重零點壹伍公克）沒收
銷燬之。
    事  實
一、甲○○前於民國八十九年間因施用毒品案件，經本院裁定送
    觀察、勒戒後，認有繼續施用毒品之傾向，令入戒治處所施
    以強制戒治，於九十年五月三十日停止戒治交付保護管束，
    並於九十一年一月四日保護管束期滿，視為執行完畢，經臺
    灣高雄地方法院檢察署檢察官於九十一年九月十八日以九十
    一年度戒毒偵字第八三九號為不起訴處分確定。又於九十年
    間因違反毒品危害防制條例案件，經本院判處有期徒刑一年
    二月確定，於九十二年四月十七日因縮短刑期假釋出獄，同
    年七月九日假釋期滿未經撤銷，視為執行完畢。詎仍不知悔
    改，於強制戒治執行完畢釋放後五年內，復基於施用第一級
    毒品海洛因之概括犯意，自九十三年十月二十日起至九十四
    年二月二十三日上午某時止，連續在其位於高雄市○○區○
    ○路二一巷四號五樓之住處，以針筒注射之方式施用第一級
    毒品海洛因多次，平均約十餘天施用一次。嗣於九十四年二
    月二十五日二十一時二十分許，因另案通緝在高雄市○○區
    ○○路三三巷口為警逮捕，當場扣得甲○○所有海洛因一包
    （淨重零點零八公克，包裝重零點一五公克），並經採尿送
    驗呈嗎啡陽性反應而悉上情。
二、案經高雄市政府警察局苓雅分局報請臺灣高雄地方法院檢察
    署檢察官偵查起訴。
    理  由
一、按本件被告甲○○所犯係死刑、無期徒刑、最輕本刑為三年
    以上有期徒刑以外之罪，其於準備程序就前揭被訴事實為有
    罪之陳述，經受命法官告知簡式審判程序之旨，並聽取其與
    公訴人之意見後，本院認無不得或不宜改依簡式審判程序進
    行之情形，爰依刑事訴訟法第二百七十三條之一第一項規定
    ，裁定本件由受命法官獨任進行簡式審判程序，合先敘明。
二、上揭事實，業據被告於本院審理時坦承不諱，且被告於九十
    四年二月二十五日二十一時二十分許經警查獲後所採集之尿
    液，經送請高雄市立凱旋醫院檢驗之結果，呈嗎啡之陽性反
    應，有該院九十四年三月七日濫用藥物尿液檢驗報告及高雄
    市政府警察局苓雅分局偵辦煙毒麻藥案件嫌疑人尿液採證代
    碼對照表各一紙在卷足憑，並有海洛因一包（淨重零點零八
    公克，包裝重零點一五公克）扣案可稽；又上開扣案之海洛
    因經送法務部調查局鑑定結果，確含有海洛因成分，屬第一
    級毒品，有該局九十四年五月十三日調科壹字第二二○○一
    九八八一號鑑定通知書一紙附卷可考，足認被告之自白與事
    實相符，本件事證明確，被告犯行洵堪認定。
三、按海洛因為毒品危害防制條例第二條第二項第一款所稱之第
    一級毒品，不得施用、持有。次按，犯毒品危害防制條例第
    十條施用第一級毒品之罪者，檢察官應聲請法院裁定，令被
    告入勒戒處所觀察、勒戒，經觀察、勒戒後，檢察官依據勒
    戒處分之陳報，認受觀察、勒戒人無繼續施用毒品傾向者，
    應即釋放，並為不起訴之處分；認受觀察、勒戒人有繼續施
    用毒品之傾向者，檢察官應聲請法院裁定令入戒治處所強制
    戒治，其期間為六個月以上，至無繼續強制戒治之必要為止
    ，但最長不得逾一年，強制戒治期滿，應即釋放，由檢察官
    為不起訴之處分。觀察、勒戒或強制戒治執行完畢釋放後，
    五年內再犯第十條之罪者，應依一般刑事訴訟程序予以起訴
    論罪科刑，此觀諸毒品危害防制條例第二十條第一項、第二
    項、第二十三條第一項、第二項規定自明。被告既曾因施用
    毒品案件，經本院裁定送觀察、勒戒後，認有繼續施用毒品
    之傾向，令入戒治處所施以強制戒治，於九十年五月三十日
    停止戒治交付保護管束，並於九十一年一月四日保護管束期
    滿，視為執行完畢，經臺灣高雄地方法院檢察署檢察官於九
    十一年九月十八日以九十一年度戒毒偵字第八三九號為不起
    訴處分確定，有該不起訴處分書、臺灣高等法院被告前案紀
    錄表各一份在卷可稽，其於強制戒治執行完畢釋放後五年內
    再犯本件施用毒品案件，依前述規定自應予以起訴論罪科刑
    。是核被告所為，係犯毒品危害防制條例第十條第一項之施
    用第一級毒品罪。其持有第一級毒品之低度行為，應為施用
    第一級毒品之高度行為所吸收，不另論罪。其先後多次施用
    第一級毒品之犯行，時間緊接，方法相同，觸犯構成要件相
    同之罪名，顯係基於概括犯意為之，為連續犯，應依刑法第
    五十六條之規定論以一罪，並依法加重其刑。又被告曾於九
    十年間因違反毒品危害防制條例案件，經本院判處有期徒刑
    一年二月確定，於九十二年四月十七日因縮短刑期假釋出獄
    ，同年七月九日假釋期滿未經撤銷，視為執行完畢，此有臺
    灣高等法院被告前案紀錄表一份在卷可按，其於有期徒刑執
    行完畢後五年內，再犯本件有期徒刑以上之罪，為累犯，應
    依刑法第四十七條規定加重其刑，並依同法第七十條規定遞
    加之。爰審酌被告曾於九十三年間因施用毒品案件，經本院
    於九十三年十月十九日以九十三年度訴字第一五一九號判處
    有期徒刑一年，於同年十一月十八日確定，有臺灣高等法院
    被告前案紀錄表一份附卷可考，其經觀察勒戒、強制戒治及
    論罪科刑後，仍未能戒絕毒癮，惟於犯罪後已坦承犯行，態
    度良好，且施用毒品行為，乃屬對其自身健康之戕害行為，
    及其犯罪動機、目的、手段等一切情狀，量處如主文所示之
    刑，以資懲儆。扣案之白色粉末一包（淨重零點零八公克，
    包裝重零點一五公克），經鑑定結果含有海洛因成分，前已
    述及，而包裝海洛因之夾鏈袋與海洛因無法完全析離，均應
    依毒品危害防制條例第十八條第一項前段之規定沒收銷燬之
    ，至鑑驗耗損之海洛因既已滅失，自無庸宣告沒收銷燬，併
    予敘明。
四、公訴意旨另以：被告基於施用第一級毒品海洛因之概括犯意
    ，自九十三年七月間某日起至同年十月十九日止連續施用海
    洛因多次，因認該部分亦涉犯毒品危害防制條例第十條第一
    項施用第一級毒品罪嫌。惟按案件曾經判決確定者，應諭知
    免訴之判決，刑事訴訟法第三百零二條第一款定有明文。經
    查，被告曾因基於施用第一級毒品海洛因之概括犯意，自九
    十三年三月十二日起至同年六月十日十六時許回溯二十四小
    時內之不詳時間止，連續施用第一級毒品海洛因多次，而經
    本院於九十三年十月十九日以九十三年度訴字第一五一九號
    判處有期徒刑一年，並於同年十一月十八日確定，此有本院
    上開判決書、臺灣高等法院被告前案紀錄表各一份附卷足憑
    。是被告自九十三年七月間某日起至同年十月十九日止連續
    施用第一級毒品海洛因之犯行，與上開業經判決確定案件中
    連續施用第一級毒品之犯行，時間緊接，所犯係犯罪構成要
    件相同之罪，顯係基於概括犯意反覆為之，應具有連續犯之
    裁判上一罪關係，屬於同一案件，而被告自九十三年七月間
    某日起至同年十月十九日止連續施用第一級毒品犯行之犯罪
    時間，既係於上開確定判決宣示判決日即九十三年十月十九
    日以前，自為前開確定判決效力所及。檢察官就該曾經判決
    確定之同一案件，向本院重行起訴，並於九十四年四月十三
    日繫屬本院，本應諭知免訴之判決，惟公訴意旨認此部分與
    本案前開連續施用第一級毒品海洛因有罪部分有連續犯之裁
    判上一罪之關係，爰不另為免訴之諭知，附此敘明。
據上論斷，應依刑事訴訟法第二百七十三條之一第一項、第二百
八十四條之一、第二百九十九條第一項前段，毒品危害防制條例
第十條第一項、第十八條第一項前段，刑法第十一條、第五十六
條、第四十七條，判決如主文。
本件經檢察官乙○○到庭執行職務。
中　　華　　民　　國　　94　　年　　6 　　月　　9 　　日
                          刑事第六庭  法　官  楊筑婷
以上證明與原本無異。
如不服本判決，應於判決送達後十日內，向本院提出上訴狀。
中　　華　　民　　國　　94　　年　　6 　　月　　9 　　日
                                      書記官  林雯琪
附錄本判決之論罪法條：
毒品危害防制條例第十條
施用第一級毒品者，處六月以上五年以下有期徒刑。
施用第二級毒品者，處三年以下有期徒刑。
